臺灣臺北地方法院刑事判決　　　　　　 99年度交訴字第159號
公　訴　人　臺灣臺北地方法院檢察署檢察官
被　　　告　丁明佐
選任辯護人　鍾永盛律師
　　　　　　黃當庭律師
上列被告因公共危險等案件，經檢察官提起公訴（99年度偵字第
24266號），本院判決如下：
    主  文
丁明佐因過失傷害人，處拘役伍拾日，如易科罰金，以新臺幣壹
仟元折算壹日；又駕駛動力交通工具肇事，致人受傷而逃逸，處
有期徒刑柒月。
    事  實
一、丁明佐於民國99年8月15日23時52分許，駕駛車牌號碼7R-89
    76號自用小客車搭載友人林長廷，沿臺北市中山區○○○路
    由東往西方向第三車道行駛，過中原街口後，擬向右切換至
    第四車道再右轉上新生高架道路續往陽明山接送其母，丁明
    佐本應注意汽車在同向二車道以上之道路，變換車道時，應
    讓直行車先行，並注意安全距離，而當時天晴，雖時值夜間
    ，但有照明，路面鋪設柏油、乾燥無缺陷，亦無障礙物，視
    距良好，客觀上並無不能注意之情事，於過中原街後，路旁
    有洪昇佐之6611-TK號自用小客車違規併排停車於該處，佔
    用第四車道近三分之二的路幅，適王者浩沿同向第四車道偏
    左側分向線，以時速60餘公里之速度騎乘車牌號碼195-GFM
    號及陳冠州沿同向第三車道偏左側分向線，以50餘公里之速
    度騎乘車牌號碼272-DCF號機車，分別自丁明佐後方超速直
    行而來，丁明佐行至洪昇佐前揭違規併排停車之左後方約20
    餘公尺處，王者浩已超速行至丁明佐之右側與其併行，丁明
    佐竟疏未注意保持安全距離及讓直行於其右側之王者浩先行
    通過，而貿然將車往右切，致王者浩見狀往右偏閃，但因車
    速過快，操控不穩，而向右追撞王者浩右前方之由張天和所
    騎乘之車牌號碼CQP-533號機車左側，王者浩及張天和二人
    均因而人車倒地，張天和的機車往右前方滑撞至洪昇佐的前
    揭車輛左後保險桿，王者浩的機車則往左前方飛出，至陳冠
    州之前方，陳冠州閃避不及，兩車在第二車道（公車專用道
    旁）碰撞，陳冠州亦當場人車倒地，二台機車則分別往左前
    方繼續滑行，陳冠州之機車最後滑停在第一車道即公車專用
    道上，另王者浩之機車則滑停在陳冠州右前方之第二車道上
    。王者浩因而受有手肘磨損、擦傷、膝部足部擦傷之傷害，
    另張天和因而受有雙腳、右手、右肩、腰部、臀部擦撞傷之
    傷害（張天和過失傷害部分未據告訴），陳冠州則因而受有
    表淺損傷、磨損或擦傷及肩部挫傷之傷害。詎丁明佐明知其
    肇事致陳冠州、王者浩、張天和等人受傷，竟為趕往陽明山
    接送其母，而未報警或下車協助救護，另行起意立即駕車逃
    逸，幸經陳冠州記下丁明佐之車號報警處理而查獲。
二、案經王者浩、陳冠州訴由臺北市政府警察局中山分局報告臺
    灣臺北地方法院檢察署檢察官偵查起訴。
    理  由
一、證據能力事項:
  (一)按「被告以外之人於審判外向法官所為之陳述，得為證據。
    被告以外之人於偵查中向檢察官所為之陳述，除顯有不可信
    之情況者外，得為證據。」，刑事訴訟法第159條之1定有明
    文。經查:本件證人王者浩、陳冠州、洪昇佐、陳孝緯、潘
    彥彬等人於偵查中之證詞，業經具結以擔保其證詞之真實性
    及憑信性，被告未釋明有顯不可信之情況，且本院亦傳喚上
    開證人到庭，使被告有行使反對詰問權之機會。是上開證人
    於檢察官訊問時所為之證詞，均得為證據。
  (二)按「被告以外之人於檢察事務官、司法警察官或司法警察調
    查中所為之陳錄，與審判中不符時，其先前之陳述具有較可
    信之特別情況，且為證明犯罪事實存否所必要者，得為證據
    。」，刑事訴訟法第159條之2亦有明定。本件證人王者浩關
    於其當日車速之事實，其於警詢中之陳述與其於本院所為之
    陳述不符，而其在警詢之陳述，係出於自由意識所為之陳述
    ，復經本院依職權於100年3月16日勘驗屬實，且查，該次筆
    錄距離事實發生時間較接近，是其於警詢中之陳述，具有較
    可信之特別情況，且為證明證人王者浩與有過失之事實存否
    所必要，揆諸前揭規定，得為證據。
  (三)按被告以外之人於審判外之陳述，雖不符刑事訴訟法第159
    條之1至第159條之4之規定，而經當事人於審判程序同意作
    為證據，法院審酌該言詞陳述或書面陳述作成時之情況，認
    為適當者，亦得為證據；當事人、代理人或辯護人於法院調
    查證據時，知有刑事訴訟法第159條第1項不得為證據之情形
    ，而未於言詞辯論終結前聲明異議者，視為有前項之同意，
    刑事訴訟法第159條之1、第159條之5第1項、第2項分別定有
    明文。經查，本判決下列所引用之被告以外之人於審判外之
    陳述，檢察官、被告、辯護人於本院言詞辯論終結前均未聲
    明異議，本院審酌上開證據資料製作時較無人情施壓或干擾
    ，亦無不當取供，及證明力明顯過低之瑕疵，認以之作為證
    據應屬適當，故揆諸前開規定，認前揭證據資料有證據能力
    ，合先敘明。
二、認定本件犯罪事實所依憑之證據及理由:
    訊據被告丁明佐固坦承於前開時間，駕駛上開車輛，行經前
    揭肇事地點，告訴人王者浩、陳冠州及被害人張天和於上開
    時間，分別騎乘上開機車，於上述地點人車倒地，而分別受
    有上述傷害，以及被告當時未下車協助救護或向警方報案，
    即駕駛上開車輛離開現場等情不諱，惟矢口否認有何過失傷
    害及肇事逃逸之犯行，並辯稱:我沒有和告訴人發生車禍，
    當時我是行駛在民權東路由東向西方向第三車道，要往新生
    北路高架橋，我車速很慢，與第四車道上的計程車併行，突
    然聽到第四車道引擎聲很大聲，要從我和計程車中間超車，
    前方有兩台車併排停車，計程車要閃避路邊的併排停車，往
    我方向靠過來，我慢慢直行往左偏，此時計程車和機車就超
    過了我，但還是在三、四之間的車道，第三車道上要超車的
    機車跌倒，人倒在我的車頭正前方，我煞車並下車問機車騎
    士有無怎麼樣，機車騎士就哀嚎了一聲，爬起來去看前面的
    車子，前面還有車子倒地，有人摔車，我就離開了云云。辯
    護人為被告辯護稱:當時告訴人王者浩是往左前方倒地，機
    車才往左前方滑出去，有可能是右方的計程車，為要閃避第
    四車道的兩輛車，而碰撞到王者浩的機車。因如果是被告右
    切才撞到告訴人王者浩，告訴人王者浩應該往右邊倒才符合
    慣性。又告訴人王者浩在偵查中所稱當時被告是要右切，但
    當時在第三、第四車道，有二台車併排停車，其中一台即證
    人洪昇佐的車子，當時的距離新生高架橋還遠，沒有道理在
    這麼之前就往右切，被告並非本件車禍事故的肇事者云云。
    惟查:
  (一)被告丁明佐於前開時間，駕駛上開車輛，行經前揭肇事地點
    ，告訴人王者浩、陳冠州及被害人張天和於上開時間，分別
    騎乘上開機車，於上述地點因機車互相碰撞而倒地，其三人
    因而分別受有上述傷害，以及被告當時未下車協助救護或向
    警方報案，即駕駛上開車輛離開現場等情，為被告所不爭執
    ，並分據證人王者浩、陳冠州、洪昇佐、陳孝緯、潘彥彬於
    偵查及本院作證在案，且有並有臺北市政府警察局交通大隊
    中山分隊警員所製作現場圖、交通事故補充資料表、事故調
    查報告表、現場照片、告訴人陳冠州、王者浩所騎乘之機車
    照片、被害人張天和所騎乘之機車照片、被告所駕駛之汽車
    照片、馬偕紀念醫院出具之診斷證明書等在卷可考（參偵卷
    第35-49、55-57、65-75頁）。
  (二)本件車禍事故發生前，被告係沿民權東路東往西方向第三車
    道行駛，告訴人王者浩沿同向第四車道偏左側分向線行駛，
    之後與被告併行，另告訴人陳冠州沿同向第三車道偏左側分
    向線行駛，被害人張天和行駛於告訴人王者浩之右前方，洪
    昇佐則違規併排停車於第四車道上一節，亦為被告所不爭執
    ，並分據證人王者浩、陳冠州、陳孝緯、潘彥彬於偵查及本
    院審理時結證在案。
  (三)車禍發生時，被告原與告訴人王者浩之機車併行，被告往右
    切換車道，致告訴人王者浩為避免遭擦撞，往右偏閃而失控
    ，告訴人王者浩往右前方追撞行駛於其右前方之被害人張天
    和，二人均人車倒地後，被害人張天和的機車再往右前方追
    撞被害人洪昇佐的前揭車輛左後保險桿，與此同時告訴人的
    王者浩的機車則往左前方飛出，並撞擊直行而來的告訴人陳
    冠州所騎乘之機車，致告訴人陳冠州亦人車倒地，二台機車
    則分別滑停在第一車道即公車專用道上及第二車道上等情，
    亦分據證人即告訴人王者浩於本院審理時結證稱:當時計程
    車及被告的車都在我前面，我打算從兩台車中間騎過去，但
    我發現太窄過不去，就騎在計程車的後面，計程車突然加速
    ，我的機車和被告的車併行，快到要轉新生北路，被告的車
    就往右切，我就往右撞到我右前方壹個騎機車的阿伯（即張
    天和），我就和阿伯一起摔，阿伯是撞到洪昇佐車的後方，
    我人在撞到的地方摔倒，我的車則再往左前方撞過去，衝到
    禁行機車道那邊去，撞到陳冠州的車，陳冠州也摔車等語（
    參本院卷第64頁背面）;證人陳冠州於本院審理時結證:當時
    被告突然往右偏，王者浩的車也是順勢往右偏，車子在抖一
    直在晃。王者浩就撞到右前方的阿伯，王者浩的車撞到阿伯
    的車之後，就往我這邊彈過來，我閃避不及就被王者浩的車
    撞到等語（參本院卷第68頁背面）;證人陳孝緯於本院審理
    時結證:我一開始是騎他們後面，我看到王者浩的車，往汽
    車右邊要過去的時候，汽車要切出來，看到機車不穩的情形
    ，機車就往前有點失控，撞到前方壹個阿伯的機車的右方，
    王者浩的機車就滑出去撞到陳冠州，王者浩倒在一開始撞到
    阿伯的地方，他的機車往左前方滑很遠，撞到陳冠州等語（
    參本院卷第72頁背面）;證人洪昇佐於本院審理時結證:當時
    我在車邊等朋友出來接我，我聽到碰一聲，轉頭看到車子飛
    出來，有三台機車，有兩台往內線車道，另外壹台往我的車
    子撞過來。兩個年輕人的車子飛得比較遠，往內線車道，壹
    個阿伯是往我的車子等語（參本院卷第62頁），及證人林長
    廷於本院審理時結證稱:有壹台機車擦撞到我們車右前方的
    壹台阿伯的機車，接著人車倒地，後來我又看到擦撞到的那
    台機車往左飛出去，左後方有壹台機車騎很快，撞到那台飛
    出去的機車等語（參本院卷第102頁）在案，並有前揭現場
    圖在卷可參（參偵卷第75頁）。
  (四)關於被告的汽車往右切換車道時，是否曾擦撞告訴人王者浩
    所騎乘之機車。告訴人王者浩於本院審理時雖堅指:被告的
    車往右切擦撞我的機車左後側，因此我就撞到右前方的被害
    人張天和之機車云云（參本院卷第64頁背面），惟被告則堅
    詞否認曾撞擊告訴人王者浩之機車等語，經查:
  (1)本件車禍事故發生後，警方於99年8月16日循告訴人陳冠州
    所抄下之車牌號碼查出車主為郭惠英，有汽車車籍明細表可
    參（參偵卷第74頁），嗣於99年8月28日郭惠英及丁明佐到
    場製作筆錄，並拍攝其當日所駕駛之車輛現況照片（參偵卷
    第37-48頁），因各該照片均是黑白照片，且有嚴重反光情
    形，無法明確看出被告所駕駛之車輛有無明顯擦撞痕跡，嗣
    本院依職權函請移送之中山分局提供彩色採證照片供判斷，
    該分局於100年1月18日函復:照片之電子檔已刪除，無法提
    供，亦有北警分刑字第10030095700號函在卷可按（參本院
    卷第20頁）。而告訴人王者浩之機車因先後經過二次碰撞及
    倒地滑行，該車前、左、右均有嚴重擦撞痕跡（參偵卷第68
    -69頁），是上開卷附照片等資料，客觀上無從判斷該車是
    否曾與被告所駕駛之汽車發生擦撞。
  (2)證人王者浩於本院審理時雖證述上情，其於同日作證時復堅
    稱:被告的車頭比我的機車車頭還要前面等語（參本院卷第6
    6頁）。然證人王者浩於99年8月16日2時許，警方至馬偕醫
    院為其製作談話之筆錄時對警方所詢:被告的汽車是何部位
    與其碰撞問題，其答稱:「油箱那邊吧，後車門的油箱之間
    ，我不敢確認。」等語（參本院卷第89頁）。上開談話錄音
    光碟，業經本院於100年3月16日依職權勘驗並製有勘驗筆錄
    在卷（該日逐字筆錄參本院第86-92頁）。綜合比對證人王
    者浩前、後之證詞，若其證詞均為真實，被告所駕駛之汽車
    的車頭是在證人王者浩所騎乘之機車之前，則在被告右切時
    ，二車最有可能之擦撞位置應為被告的汽車右前車頭或車身
    ，擦撞證人王者浩的機車左前車頭或左側車身，自無可能出
    現被告汽車的右後側油箱，擦撞證人王者浩機車的左後方之
    情況。是本院認證人王者浩之證詞顯有不合常理之情事，其
    所證述:兩車曾碰撞之證詞，是否可信，非無疑問。
  (3)證人陳冠州雖於本院審理時結證表示:我有看到車子與車子
    相擦的瞬間，汽車的車尾跟王者浩的腳碰撞云云;另證人陳
    孝緯亦於本院審理時結證:汽車要切出來，好像A到王者浩。
    並堅稱有看到被告的車子與王者浩的機車碰撞的瞬間，且是
    輕輕的，又稱:被告的車子的右前方撞到王者浩機車的後中
    段，我可以確認被告的汽車是右前車頭，但我不確定王者浩
    的機車到底是後段還是中段云云（分參本院卷第70頁、72頁
    背面、73頁背面）。然查:
  1.證人陳冠州所述被告所駕駛之車輛與告訴人王者浩之機車擦
    撞位置，與證人王者浩之前揭證詞明顯不符。且查，證人陳
    冠州於警方至馬偕醫院為其製作談話筆錄時，就警方所詢二
    車是否曾經碰撞部分，其先陳稱:「我不知道實際情況怎樣
    ，我只有看到一台車就是，他跟黑色那台不知道有怎樣。」
    、「就是有接觸到，因為接觸到之後我朋友才摔」（參本院
    卷第94頁正、背面），嗣警方再與其確認:「那部小自客的
    跟你朋友是什麼地方碰在什麼地方，就是他的什麼地方跟你
    朋友的車子的哪一部分撞在一起，你有看到嗎?」時，證人
    陳冠州當場答稱:「沒有，因為我只在旁邊。」、「他是整
    個貼很近，我不知道詳細他是哪邊撞到。」等語（參本院卷
    第95頁），證人陳冠州之該份筆錄亦經本院依職權勘驗並製
    有勘驗筆錄在卷（該日逐字筆錄參本院第93-97頁）。嗣證
    人陳冠州於偵查中具結作證稱:「我騎在王者浩的左後方，
    被告在我的右前方，被告車子往右切，碰撞到王者浩的車子
    ，王者浩不穩，撞到右前方那台機車，車子往左前摔出去，
    因我繼續往前騎，就撞到我。」，又稱「被告的車子切進去
    ，擠壓到王者浩的車子，我看到他們貼得很近的，所以王者
    浩才開始不穩等語（參偵卷第83頁）。證人陳冠州之證詞明
    顯前後不一，其在第一次作筆錄之時間為99年8月16日1時48
    分許，距其甫發生車禍不到二小時，其此時之記憶應該最為
    清晰，但依其第一次作筆錄，其跟本未看到被告所駕駛之車
    輛與告訴人王者浩之碰撞位置，則何以其在事故發生半年餘
    後，突然增加記憶，而可以確認被告的汽車車尾跟王者浩的
    腳碰撞，此不合常情甚明。參以，承前所述，證人陳冠州當
    時係騎乘在被告汽車的左後方，而車禍發生瞬間，告訴人王
    者浩已經與被告併行，被告的汽車車體遠大於告訴人王者浩
    的機車，證人陳冠州當時亦復以50餘公里時速行駛中，以其
    位置及角度能否清楚看到告訴人王者浩倒地前之瞬間究竟發
    生何事，非無疑問。是本院認為證人陳冠州前揭於本院審理
    所證述:汽車的車尾跟王者浩的腳碰撞云云，並無可採。
  2.證人陳孝緯於本院之前揭證詞用詞不明確，而其於偵查中之
    證詞:我騎在王者浩他們的後面，王者浩在BMW右邊，車子好
    像有點往右偏，王者浩被碰到不穩，先撞到阿伯的車，機車
    往前滑行，才撞到陳冠州的車等語（參偵卷第95頁），亦有
    相同情形。證人陳孝緯於本院審理時，本院請其確認並指出
    被告的車子與告訴人王者浩之機車擦撞地點時表示:「被告
    的車子的右前方撞到王者浩機車的後中段。」等語（參本院
    卷第75頁），明顯與證人陳冠州之證詞不一致。參之證人陳
    孝緯於本院審理時自陳:我一開始是騎他們後面，我和陳冠
    州距離7、8個機車車身等語。而承前所述，證人陳冠州當時
    之位置在被告汽車的左後方，另王者浩則與被告的汽車併行
    ，以此推之，證人陳孝緯距離證人王者浩的機車至少有8個
    以上機車的距離，換言之至少約有近10餘公尺的距離。在這
    樣的距離下，證人陳孝緯是確實看到被告汽車與證人王者浩
    的機車擦撞的瞬間，亦非無疑問。
  (3)綜上，證人王者浩、陳冠州、陳孝緯等三人之證詞，不僅不
    相一致，且各有前述之瑕疵可指，參以卷內關於被告當日所
    駕駛之汽車照片、證人王者浩事故發生後之照片，復均不足
    以證明被告在向右切換車道時，確曾擦撞告訴人王者浩之事
    實。此外，證人即當時坐於被告駕駛之車內友人林長廷於本
    院審理時亦結證:沒有擦撞到告訴人王者浩等語（參本院卷
    第102頁背面）。本院自難依據上開各證人之前揭有瑕疵證
    詞及卷內之證據遽認被告在向右切換車道時曾擦撞告訴人王
    者浩所騎乘之機車之事實。
  (五)被告及其辯護人雖分執上詞置辯，但查:
  (1)依證人王者浩前揭證詞，被告切換車道前，其右側固確實曾
    另有一台計程車同向行駛在旁，但證人王者浩堅詞本件車禍
    事故與該台計程車無關。質之被告亦自承:「我有注意到有
    一台計程車在右轉道，我是在後面，那台計程車已經先超過
    那兩台併排停車，那台計程車從頭到尾都在我前面。」、「
    他（指計程車）先過去，我聽到加速聲音的時候，...。」
    、「（在距離計程車開過去到你聽到碰一聲，時間多久? ）
    5秒以下，很快。」等語（參本院卷第106頁背面、107頁）
    。而承前所述，依現場圖所載，被害人張天和倒地的位置是
    在證人洪昇佐左後方19.8公尺處，被告既是先目睹該台原行
    駛於證人王者浩右前方之計程車通過證人洪昇佐的車子，始
    於約5秒左右的時間聽到「碰」的聲音，顯見證人王者浩擦
    撞被害人張天和的機車與該台計程車毫無關連。
  (2)證人王者浩的機車於倒地前，是先往右擦撞被害人張天和的
    機車，再往左飛出與陳冠州碰撞，且此二次擦撞係連續發生
    ，已如前述。而被害人張天和遭證人王者浩碰撞時，係屬行
    進中的車輛，其車行速度約40公里，業據證人張天和於警詢
    時指陳在卷，證人王者浩於擦撞張天和之機車左側後，因作
    用力反彈再往左側飛出，與常理並無不合。且苟如辯護人所
    言，證人王者浩是遭前述計程車之左側擦撞而往左飛出，則
    行駛於該計程車左側或左後側之證人王者浩當絕無可能出現
    上述先往右滑出擦撞其右前方之張天和，再往左飛出之結果
    。是辯護人之所辯顯與事實不符，不可採信。
  (3)綜上，被告及其辯護人前開所辯各節，亦均無可採。
  (六)按汽車在同向二車道以上之道路，除應依標誌或標線之指示
    標示外，變換車道時，應讓直行車先行，並注意安全距離，
    道路交通安全規則第98條第1項第6款定有明文。被告行經前
    揭肇事地點，告訴人已經併行於其右側，則其變換車道時自
    應遵守上開規定謹慎為之。而衡諸當時狀況，天晴雖時值夜
    間，但有照明，且路面乾燥、柏油路面無缺陷及障礙物、視
    距良好，此有前述道路交通事故調查報告表在卷可稽，客觀
    上並無不能注意之情事，但被告竟未顧及應禮讓行駛於右側
    之告訴人王者浩先行，即貿然向右切換車道，致安全距離不
    足，告訴人王者浩為避免遭擦撞，而採取往右偏靠之閃避措
    施，但因過於突然，加上其本身車速過快，致重心不穩，而
    擦撞被害人張天和後，再往左飛出與告訴人陳冠州發生碰傷
    ，致告訴人王者浩、陳冠州分別受有上述之傷害。被告就
    本件車禍事故之發生，確有過失，且與其等之傷害結果有相
    當因果關係。
  (七)又按行車速度，依速限標誌或標線之規定，無速限標誌標線
    者，行車時速不得超過50公里，道路交通安全規則第93條第
    1項第1款定有明文。告訴人王者浩於本院審理時雖結證表示
    :其時速約50公里左右，並表示紀錄表所寫的時速是警察判
    斷的，伊作筆錄表沒有做如此的陳述云云（參本院卷第67頁
    背面）。但本院前於100年9月16日依職權勘驗證人王者浩於
    99年8月16日第一次製作談話紀錄時之錄音光碟結果，告訴
    人王者浩於警察詢問其當時之車速時，告訴人王者浩答稱
    :60幾快70等語，且警察在全部筆錄完成時，並再度朗讀筆
    錄供其確認，此有勘驗筆錄在卷可稽（參本院卷第91頁背面
    、92頁背面）。參酌證人即告訴人陳冠州於本院審理時結證
    :其車速約為50多公里等語（參本院卷第72頁），且其係騎
    乘在告訴人王者浩之後，速度略低於告訴人王者浩，依此推
    之，本院認為告訴人王者浩於製作警詢筆錄時所陳之車行速
    度，應與事實相符，而可採信，其於本院審理時所為之上開
    證詞，顯為事後卸責之詞，無可採信。從而，告訴人王者浩
    超速行駛之事實，已可堪認定。又告訴人王者浩因前揭超速
    行駛，而致其於往右閃避時，因車速過快而失控滑向被害人
    張天和，致接連引發本件後續之事故，其就本件車禍事故之
    發生，自亦與有過失，附此敘明。
  (八)被告不當切換車道後，致告訴人王者浩、陳冠州及被害人張
    天和等三人騎車倒地受傷後未下車協助救護，即駕車離去等
    情，業據證人洪昇佐、王者浩、陳冠州、陳孝緯、潘彥彬等
    人於本院審理時結證，且有前揭診斷證明書、交通事故補充
    資料表可證。被告及其辯護人雖辯稱:沒有與告訴人等發生
    車禍，所以就離開了云云。惟承前所述，被告雖未直接碰撞
    告訴人王者浩，但告訴人王者浩確因其突如其來之向右切換
    車道動作，加上二車之距離過近，以致於告訴人王者浩為避
    免擦撞而採往右偏靠之閃避措施，因而失控倒地，其仍為本
    件車禍事故之肇事之人，其未下車協助救護，即駕車離去，
    於法自有未合。至於證人林長廷雖於本院審理時結證:被告
    曾下車查看云云（參本院卷第102頁），但其證詞與其他證
    人洪昇佐、王者浩、陳冠州、陳孝緯、潘彥彬之證詞不符，
    是否可信已有容疑之處。縱其證詞屬實，但其於當日亦結證
    表示:不清楚被告下車去哪裡，下車約2、3分鐘，被告上車
    就走了等語（參本院卷第104頁）。是證人林長廷之證詞，
    亦不足以證明被告當日曾下車為告訴人王者浩、陳冠州及被
    害人張天和進行必要之協助或救護。被告肇事後未為協助及
    救護即離開現場之行為，自已合於刑法肇事逃逸之構成要件
    ，被告及辯護人前揭辯解亦均無可採。
  (九)綜合上述，本件被告因切換車道不當，加上告訴人王者浩超
    速行駛，致告訴人王者浩因閃避而失控，發生本件車禍事故
    ，因而造成告訴人王者浩、陳冠州、被害人張天和受前揭傷
    害，其非但未下車進行救助，並立即駕車逃離現場。從而，
    其過失傷害告訴人陳冠州、王者浩及肇事致人受傷而逃逸之
    犯行，事證明確，洵堪認定，應予依法論處。
三、論罪科刑理由:
    核被告被告所為，係犯刑法第284條第1項前段之過失傷害罪
    及同法第185條之4之肇事逃逸罪。被告所犯過失傷害罪部分
    ，其係以一過失行為，同時造成告訴人王者浩、陳冠州之傷
    害，侵害數法益，而觸犯數罪名，為想像競合犯，以一罪論
    。又被告所犯上開二罪，一為過失犯，一為故意犯，行為互
    殊，應分論併罰之。爰審酌本件係導因被告之切換車道不當
    ，及告訴人王者浩的超速行駛之過失所致，告訴人王者浩、
    陳冠州二人之傷勢尚屬輕微，被告明知告訴人等均已倒地受
    傷，竟為趕至陽明山載送其母，而棄已受傷在地之告訴人等
    不顧，亦未思及打電話報案，或為其他必要救助而逃逸之犯
    罪動機、目的、手段，其犯後並提出與本件車禍事故無關之
    計程車的辯解，復拒絕賠償告訴人任何損害之犯後態度等一
    切情狀，分別量處如主文所示之刑，就過失傷害部分，並諭
    知易科罰金之折算標準。
據上論斷，應依到事訴訟法第299條第1項前段，刑法第185條之4
、第284條第1項前段、第55條、第41條第1項前段，刑法施行法
第1條之1，判決如主文。
本案經檢察官劉俊良到庭執行職務。
中    華    民    國   100    年    3     月    31    日
                刑事第二十庭  審判長法  官  郭惠玲
                                    法  官  柯姿佐
                                    法  官  李桂英
以上正本證明與原本無異。
如不服本判決，應於判決送達後10日內（應抄附繕本）向本院提
出上訴狀（上訴書狀應敘述具體理由。上訴書狀未敘述上訴理由
者，應於上訴期間屆滿後20日內補提理由書於原審法院。）。告
訴人或被害人如對於本判決不服者，應具備理由請求檢察官上訴
，其上訴期間之計算係以檢察官收受判決正本之日期為準。
                                    書記官  黃勤涵
中    華    民    國   100    年    3     月    31    日
附錄本案論罪科刑法條全文：
中華民國刑法第185條之4
（肇事遺棄罪）
駕駛動力交通工具肇事，致人死傷而逃逸者，處 6 月以上 5 年
以下有期徒刑。
中華民國刑法第284條
（過失傷害罪）
因過失傷害人者，處 6 月以下有期徒刑、拘役或 5 百元以下罰
金，致重傷者，處 1 年以下有期徒刑、拘役或 5 百元以下罰金
。
從事業務之人，因業務上之過失傷害人者，處 1 年以下有期徒
刑、拘役或 1 千元以下罰金，致重傷者，處 3 年以下有期徒刑
、拘役或 2 千元以下罰金。